臺灣桃園地方法院刑事判決
110年度簡上字第32號
上  訴  人  臺灣桃園地方檢察署檢察官  
被      告  楊文宗


上列上訴人因被告竊盜案件，不服本院中華民國109年11月30日
所為109年度審簡字第916號第一審刑事簡易判決（起訴案號：10
8年度偵字第11399 號），提起上訴，本院管轄第二審之合議庭
判決如下：
    主  文
原判決關於沒收部分撤銷。
其他上訴駁回。
    事實及理由
壹、犯罪事實：
    楊文宗意圖為自己不法之所有，基於竊盜犯意，於民國108
    年2月9日下午3時43分許，騎乘車牌號碼000-000號普通重型
    機車，前往桃園市○○區○○路00號選物販賣機店內，徒手竊取
    陳詠笙所有放置於選物販賣機臺上方公仔2個得手。又意圖
    為自己不法之所有，基於竊盜犯意，於同日晚間10時13分許
    ，在上址店內，徒手竊取陳詠笙所有放置於選物販賣機臺上
    方公仔1個得手（總價值新臺幣《下同》3,000元）。嗣陳詠笙
    調閱監視器報警，始悉上情。
貳、程序部分：
一、刑事訴訟法第348條於110年6月16日修正公布、同年月18日
    施行，同日修正公布、施行之刑事訴訟法施行法第7條之13
    規定：「中華民國110年5月31日修正通過之刑事訴訟法施行
    前，已繫屬於各級法院之案件，於施行後仍適用修正前刑事
    訴訟法第348條規定；已終結或已繫屬於各級法院而未終結
    之案件，於施行後提起再審或非常上訴者，亦同。」係規範
    「已繫屬於『各級法院』」而非「已繫屬於『法院』」，又本次
    修正涉及上訴範圍，如修正施行前尚未繫屬於上訴審，理應
    由當事人依照修正後規定決定上訴範圍，是所謂「已繫屬於
    『各級法院』」者，應指上訴審法院而言，如於修正施行前已
    繫屬上訴審，仍應適用修正前規定；如修正施行後始繫屬上
    訴審，則無刑事訴訟法施行法第7條之13規定之適用，依照
    程序從新之原則，自應適用修正後規定（相同結論，可參閱
    最高法院110年度台上字第5019號判決意旨）。復依刑事訴
    訟法第455條之1第3項規定，簡易判決之上訴，亦準用刑事
    訴訟法第348條。查本案原審於109年11月30日判決，於109
    年12月14日送達於檢察官，檢察官收受判決書後提起上訴，
    於109年12月28日繫屬本院（見本院審簡卷第69頁；本院簡
    上卷一第19頁），依上開說明，自應適用修正前刑事訴訟法
    第348條之規定。
二、按刑法沒收新制修正後，沒收已非從刑，雖定性為「獨立之
    法律效果」，但其仍以犯罪（違法）行為之存在為前提，為
    避免沒收裁判確定後，其所依附之前提即關於犯罪（違法）
    行為之罪刑部分，於上訴後，經上訴審法院變更而動搖該沒
    收部分之基礎，產生裁判歧異，是以不論依修正前刑事訴訟
    法第348條規定或依第455條之27第1項前段之法理，縱上訴
    權人僅聲明就罪刑部分上訴，倘其上訴合法者，其效力應及
    於沒收部分之判決。又沒收因已非刑罰，具有獨立性，其與
    犯罪（違法）行為並非絕對不可分離，即使對本案上訴，當
    原判決採證認事及刑之量定均無不合，僅沒收部分違法或不
    當，自可分離將沒收部分撤銷改判，其餘本案部分予以判決
    駁回。反之，原判決論罪科刑有誤，而沒收部分無誤，亦可
    僅撤銷罪刑部分，其餘沒收部分予以判決駁回（可參閱最高
    法院110年度台上字第1572號判決意旨）。查本案檢察官提
    起上訴，其上訴理由雖僅敘及原審量刑過輕之旨（見本院簡
    上卷一第21至22頁），上訴效力仍及於原審判決沒收部分。
三、本判決所引用被告以外之人於審判外之陳述，或經檢察官引
    為證據使用，被告表示同意有證據能力（見本院簡上卷一第
    58至59頁），或經本院調查證據時提示，檢察官及被告均未
    爭執證據能力（見本院簡上卷二第25至32頁），本院審酌該
    等證據之取得過程並無瑕疵，與本案待證事實間復具有相當
    之關聯性，應得作為證據。
參、實體部分：
一、上開犯罪事實，業據被告楊文宗於原審準備程序及本院審理
    時均坦承不諱（見本院審易卷第62頁、簡上卷一第58頁、簡
    上卷二第32至33頁），核與被害人陳詠笙指述情節大致相符
    （見偵卷第6至7頁、第76至77頁），並有桃園市政府警察局
    搜索、扣押筆錄、扣押物品目錄表、扣押物品收據、手機通
    聯紀錄等各1份、監視器影像翻拍照片32張及扣案布鞋照片7
    張在卷可稽（見偵卷第9至15頁、第74至75頁反面、第79至8
    1頁反面、第87至101頁、第113至118頁）。被告上開自白核
    與事實相符，可以採信，本案事證明確，被告犯行均堪認定
    ，應依法論科。
二、按行為後法律有變更者，適用行為時之法律。但行為後之法
    律有利於行為人者，適用最有利於行為人之法律，刑法第2
    條第1項定有明文。查被告行為後，刑法第320條第1項業於1
    08年5月29日經總統修正公布，並自同年5月31日起生效，修
    正前之刑法第320條第1項規定：「意圖為自己或第三人不法
    之所有，而竊取他人之動產者，為竊盜罪，處5年以下有期
    徒刑、拘役或500元以下罰金。」，修正後之刑法第320條第
    1項規定：「意圖為自己或第三人不法之所有，而竊取他人
    之動產者，為竊盜罪，處5年以下有期徒刑、拘役或50萬元
    以下罰金。」，修正後之規定將修正前之法定刑度予以提高
    ，經比較新舊法之結果，應以被告行為時之法律即修正前之
    刑法第320條第1項對被告較為有利。故核被告所為，均係犯
    修正前刑法第320條第1項竊盜罪。被告所犯上開2罪間，犯
    意各別，行為互殊，應予分論併罰。
三、駁回上訴之理由：
（一）原審審理之結果，認定上開犯罪事實，審酌被告正值壯年
      ，不思循正當途徑獲取財物，企圖不勞而獲，而為本件竊
      盜犯行，顯欠缺尊重他人財產權之觀念，所為均非足取；
      惟念其犯後坦承犯行，態度尚可，兼衡其犯罪之動機、目
      的、手段、竊得財物之價值、對告訴人造成之損害等一切
      情狀，分別判處拘役15日及10日，並定其應執行拘役20日
      ，如易科罰金，以1,000元折算1日，原審認事用法均無違
      誤。
（二）檢察官上訴意旨略以：被告從事警職，本為人民表率，前
      已有竊盜紀錄獲緩刑恩典，竟再犯本案犯行，經警通知未
      到場，於偵訊中則否認犯行，耗費司法資源調查其犯行，
      且未賠償被害人，原審判決刑度過輕等語。（見本院簡上
      卷一第21至22頁）
（三）按刑罰之量定，固屬法院自由裁量之職權行使，但仍應以
      行為人之責任為基礎，並審酌刑法第57條所列各款事由及
      一切情狀，為酌量輕重之標準，並非漫無限制。在同一犯
      罪事實與情節，如別無其他加重或減輕之原因，下級審法
      院量定之刑，亦無過重或失輕之不當情形，則上級審法院
      對下級審法院之職權行使，原則上應予尊重（最高法院98
      年度台上字第1051號判決意旨參照）。經查，原審判決審
      酌上情，於法定（處斷）刑度內各判處上開宣告刑，並定
      執行刑暨諭知易科罰金之折算標準。檢察官雖以前詞提起
      上訴，惟被告之生活狀況及犯後態度應已經原審於量刑時
      詳為審酌，被告復於本院審理中匯款2萬元予告訴人達成
      和解（見本院簡上卷一第77至81頁、第87至88頁），顯見
      被告應有悔意，被告並於審理中表示因家庭因素為抒壓而
      為數次竊盜犯行，深感後悔，已調解離婚，未來不會再犯
      等語（見本院簡上卷二第33至35頁），是經本院考量被告
      於第二審提出之相關情事，並綜合審酌本案一切量刑因素
      ，認原審量刑仍屬允當，並無裁量權濫用、過重之不當或
      違法情形，是檢察官以量刑過輕為由，提起上訴，為無理
      由，此部分上訴應予駁回。
四、撤銷改判(即沒收部分)之說明：
　　按犯罪所得已實際合法發還被害人者，不予宣告沒收或追徵
    ，刑法第38條之1第5項定有明文。查被告已於本案審理中賠
    償告訴人，應認此部分犯罪所得已實際合法發還被害人，自
    不予宣告沒收或追徵，原審未及審酌上情，而為未扣案之公
    仔3個沒收，於全部或一部不能沒收或不宜執行沒收時，追
    徵其價額之諭知，容有未洽，故原審關於沒收部分本院自應
    予撤銷。至於扣案布鞋1雙，為被告日常生活所用之物，沒
    收該布鞋應欠缺刑法上之重要性，是原審未宣告沒收上開布
    鞋，經核並無不合。
據上論斷，應依刑事訴訟法第455條之1第1項、第3項、第368條
、第369條第1項前段、第364條、第299條第1項前段，修正前刑
法第320條第1項，刑法第2條第1項前段、第41條第1項前段、第5
1條第6款，刑法施行法第1條之1第1項，判決如主文。
本案經檢察官李孟亭提起公訴，由檢察官周芝君提起上訴，由檢
察官劉哲名到庭執行職務。 
中　　華　　民　　國　　111 　年　　2 　　月　　14　　日
                  刑事第十五庭  審判長法  官  林龍輝  
                                      法  官  吳軍良
                                      法  官  林岷奭
以上正本證明與原本無異。
不得上訴。
                                      書記官  林慈思
中　　華　　民　　國　　111 　年　　2 　　月　　15　　日
附錄本判決論罪法條全文：
修正前中華民國刑法第320條
意圖為自己或第三人不法之所有，而竊取他人之動產者，為竊盜
罪，處5年以下有期徒刑、拘役或5百元以下罰金。
意圖為自己或第三人不法之利益，而竊佔他人之不動產者，依前
項之規定處斷。
前二項之未遂犯罰之。